【裁判字號】    92,訴,1974
【裁判日期】    921021
【裁判案由】    毒品危害防制條例
【裁判全文】
臺灣高雄地方法院刑事判決                        九十二年度訴字第一九七四號
    公  訴  人  臺灣高雄地方法院檢察署檢察官
    被      告  乙○○
右列被告因毒品危害防制條例案件，經檢察官提起公訴（九十二年度毒偵字第三九二
八號），被告於本院準備程序進行中，就被訴事實為有罪之陳述，經本院告知簡式審
判程序意旨，並聽取公訴人及被告之意見後，本院合議庭裁定依簡式審判程序審理，
本院判決如左：
    主  文
乙○○連續施用第一級毒品，累犯，處有期徒刑柒月，第一級毒品海洛因壹包（淨重
零點壹伍公克）沒收銷燬之，注射針筒壹支沒收。
    事  實
一、乙○○曾於民國八十五年間因違反槍砲彈藥刀械管制條例案件經本院判處有期徒
    刑一年四月，經臺灣高等法院高雄分院駁回上訴確定，並於九十年十一月三日執
    行完畢，前於九十一年間因施用毒品案件，經本院於九十一年一月十七日以九十
    一年毒聲字第二八三號裁定送勒戒處所觀察、勒戒後，認無繼續施用毒品之傾向
    ，經臺灣高雄地方法院檢察署檢察官於九十一年二月二十六日以九十一年度毒偵
    字第四九號為不起訴處分確定後，仍不知戒絕毒品，明知海洛因業經公告列為毒
    品危害防制條例第二條第二項第一款所定之第一級毒品，不得非法持有、施用，
    竟又基於施用第一級毒品海洛因之概括犯意，自九十二年六月十二日起至同年月
    十七日止，連續在高雄市小港區小港公園內，以吸食摻有海洛因粉未之香煙之方
    式，施用第一級毒品海洛因多次。嗣於九十二年六月十七日中午十二時許在高雄
    市小港區○○○街與光和街口為警查獲，並扣得第一級毒品海洛因一包（淨重○
    ‧一五公克）及乙○○所有預備供施用第一級毒品海洛因所用之注射針筒一支（
    起訴書誤載為十支）。經本院於九十二年六月十八日以九十二年毒聲字第三九六
    一號裁定送勒戒處所觀察勒戒後，認有繼續施用毒品傾向，再經本院於九十二年
    七月十六日以九十二年毒聲字第四五七六號裁定令入戒治處所施以強制戒治迄今
    。
二、案經高雄市政府警察局小港分局移送臺灣高雄地方法院檢察署檢察官偵查起訴。
    理  由
一、本件被告所犯係死刑、無期徒刑、最輕本刑為三年以上有期徒刑以外之罪，其於
    準備程序中就被訴事實為有罪之陳述，經法官告知簡式審判程序之旨，並聽取公
    訴人、被告之意見後，本院認為適宜由受命法官獨任進行簡式審判程序，合先敘
    明。
二、右揭犯罪事實，業據被告乙○○於偵訊及本院審理時坦承在卷，而被告為警查獲
    時，經警採取其尿液送請檢驗結果，呈嗎啡陽性反應，有高雄市立凱旋醫院九十
    二年七月三日高市凱醫檢字第一一六一號煙毒尿液檢驗成績書一紙在卷足稽，又
    被告為警查獲時所扣案之疑似海洛因之白色粉未一包，經送請法務部調查局鑑定
    結果，確屬第一級毒品海洛因（淨重○‧一五公克），有法務部調查局九十二年
    九月五日調科壹字第二二○○一五九一○號鑑定通知書一份附於審卷可按，被告
    上開自白與事實相符，自可採為認定事實之依據，其前開施用第一級毒品犯行，
    洵堪認定。再查，被告前於九十一年間因施用毒品案件，經本院於九十一年一月
    十七日以九十一年毒聲字第二八三號裁定送勒戒處所觀察、勒戒後，認無繼續施
    用毒品之傾向，經檢察官於九十一年二月二十六日以九十一年度毒偵字第四九號
    為不起訴處分確定之事實，有該不起訴處分書及臺灣高等法院被告全國前案紀錄
    表及臺灣高雄地方法院檢察署刑案資料查註紀錄表各一份在卷可稽，其於五年內
    再犯上開施用第一級毒品部分犯行，經本院於九十二年六月十八日以九十二年毒
    聲字第三九六一號裁定送勒戒處所觀察勒戒後，認有繼續施用毒品傾向，再經本
    院於九十二年七月十六日以九十二年毒聲字第四五七六號裁定令入戒治處所施以
    強制戒治迄今等情，亦有臺灣高雄看守所附設勒戒處所九十二年七月一日高所坤
    戒勒字第一五四號函附有無繼續施用毒品傾向證明書、本院被告院內索引卡紀錄
    表、臺灣高等法院被告全國前案紀錄表、臺灣高雄地方法院檢察署刑案資料查註
    紀錄表各一份在卷可稽，被告於前開不起訴處分確定後後，五年內再犯本件施用
    第一級毒品犯行，事證明確，應依法予以論罪科刑。
三、查海洛因、安非他命分別係毒品危害防制條例第二條第二項第一款、第二款所稱
    之第一、二級毒品，均不得持有、施用。次按犯毒品危害防制條例第十條之施用
    第一級、第二級毒品罪者，檢察官應先將被告送勒戒處所觀察、勒戒，經觀察、
    勒戒後，認無繼續施用毒品傾向者，應由檢察官為不起訴處分之裁定。依此為不
    起訴處分後，五年內再犯第十條施用第一級、第二級毒品之罪，經觀察、勒戒後
    ，認有繼續施用毒品之傾向或三犯以上者，則不適用前開不起訴處分規定，而應
    依一般刑事訴訟程序予以起訴論罪科刑。此觀諸毒品危害防制條例第二十條第一
    項、第二項前段、第三項前段規定自明。本件被告前既已因施用毒品案件，經本
    院送勒戒處所觀察、勒戒後，因認無繼續施用毒品傾向，經檢察官為不起訴處分
    確定後，五年內再度施用第一級毒品，再經觀察、勒戒後，有繼續施用毒品之傾
    向，依前揭說明，即應依法論罪科刑。核被告所為，係犯毒品危害防制條例第十
    條第一項之施用第一級毒品罪。又被告先後多次施用第一級毒品之行為，時間緊
    接，且反覆為之，所犯係同一罪名之罪，顯係基於概括犯意為之，應依連續犯規
    定論以一罪。至被告先後持有第一級毒品之行為，因其持有後進而施用，其持有
    之低度行為應為施用第一級毒品之高度行為所吸收，不另論持有第一級毒品罪。
    末查，被告曾於八十五年間因違反槍砲彈藥刀械管制條例案件經本院判處有期徒
    刑一年四月，經臺灣高等法院高雄分院駁回上訴確定，並於九十年十一月三日執
    行完畢之事實，有臺灣高等法院被告全國前案紀錄表及臺灣高雄地方法院檢察署
    刑案資料查註紀錄表各一份在卷可稽，五年以內再犯本件有期徒刑以上之罪，為
    累犯，依刑法第四十七條規定加重其刑。審酌被告經裁定送觀察、勒戒後，認無
    繼續施用毒品之傾向，經檢察官為不起訴處分後，仍未戒絕毒品，再犯相同之罪
    ，顯見其戒毒意志不堅，無悔改之意，本不宜寬貸，惟念其施用毒品乃自戕一己
    之身體健康，尚未害及他人，犯後坦承犯行，表示悔悟態度良好等一切情狀，量
    處如主文所示之刑。扣案之第一級毒品海洛因一包（淨重○‧一五九公克）屬第
    一級毒品，已如前述，應依毒品危害防制條例第十八條第一項前段規定宣告沒收
    並銷燬之。至扣案之注射針筒一支，並無毒品反應，有高雄醫學大學附設中和紀
    念醫院九十二年九月十六日編號九二○九─一○三號檢驗報告一紙附卷，惟係被
    告所有供其預備施用毒品所用之物，爰依刑法第三十八條第一項第二款宣告沒收
    。至鑑驗耗用之毒品，既已滅失，即無庸再為沒收諭知。
據上論斷，應依刑事訴訟法第二百七十三條之一第一項、第二百九十九條第一項前段
，毒品危害防制條例第十條第一項、第二十條第三項、第十八條第一項前段，刑法第
十一條、第五十六條、第四十七條、第三十八條第一項第二款，判決如主文。
本案經檢察官甲○○到庭執行職務。
中      華      民      國      九十二      年      十    月    二十一  日
                                  臺灣高雄地方法院刑事庭
                                      法  官   涂裕洪
右正本證明與原本無異。
如不服本判決，應於判決送達後十日內，向本院提出上訴狀。
                                      書記官   鍾錦祥
中      華      民      國      九十二      年      十    月    二十一  日
附錄本判決論罪法條：
毒品危害防制條例第十條第一項：
  施用第一級毒品者，處六月以上五年以下有期徒刑。


司法院資訊處製作；財團法人民間司法改革基金會備份。
